【裁判字號】    99,訴,706
【裁判日期】    990607
【裁判案由】    偽造文書等
【裁判全文】
臺灣高雄地方法院刑事判決               99年度訴字第706號
公  訴  人  臺灣高雄地方法院檢察署檢察官
被      告  丙○○
上列被告因偽造文書等案件，經檢察官提起公訴（99年度偵字第
13113號、99年度偵字第13821號），被告於準備程序中就被訴事
實為有罪之陳述，經本院告知簡式審判程序之旨，並聽取被告與
公訴人之意見後，本院合議庭裁定由受命法官獨任進行簡式審判
程序，本院判決如下：
    主  文
丙○○犯竊盜罪，共三罪，各處有期徒刑參月，如易科罰金，均
以新臺幣壹仟元折算壹日；又犯行使偽造私文書罪，處有期徒刑
伍月，如易科罰金，以新臺幣壹仟元折算壹日，偽造之「丁○○
」署押貳枚沒收；又犯行使偽造私文書罪，處有期徒刑肆月，如
易科罰金，以新臺幣壹仟元折算壹日，偽造之「乙○○」署押壹
枚沒收。應執行有期徒刑壹年貳月，如易科罰金，以新臺幣壹仟
元折算壹日，偽造之「丁○○」署押貳枚、「乙○○」署押壹枚
均沒收。
    事  實
一、丙○○意圖為自己不法之所有，於民國99年2 月22日上午11
    時8 分許，駕駛其所有車號S7-2265 號自用小客車，前往高
    雄市鼓山區○○○路931 號「統一超商」，入內徒手竊取超
    商陳列價值新臺幣（下同）2,198 元之白蘭氏燕窩禮盒2 盒
    ，得手後駕車逃逸。又另行出於意圖為自己不法所有之犯意
    ，於同年3 月13日下午8 時30分許，前往高雄市○○區○○
    路27號「俊吉傢具行」，佯稱欲購買櫃子，徒手竊取丁○○
    置於店內桌上之JOJO牌皮包（內有郵局提款卡2 張、中國信
    託銀行提款卡、花旗銀行白金信用卡、中國信託銀行CALLCA
    LL信用卡、玉山銀行白金東海卡、身分證、建保卡、汽機車
    駕照、行照、機車強制保險卡各1 張、現金200 元、行動電
    話易利信牌K618I 型1 支及英美補習班上課證1 枚），得手
    後離去上址。其竊得上開信用卡後，另出於接續偽造文書及
    意圖為自己不法所有之詐欺犯意，旋於同日21時許，前往位
    於高雄市○○區○○路之「漢神百貨公司」內，持竊得之上
    開丁○○所有之玉山銀行信用卡（卡號0000000000000000號
    ）及花旗銀行信用卡（卡號0000000000000000號），假冒丁○○身分購物，而偽簽丁○○署名於信用卡簽帳單上，使玉
    山、花旗銀行限於錯誤，誤認係真正持卡人丁○○之消費，
    而代墊消費款項予特約商店共計77,058元。嗣於同年3 月15
    日2 時50分許，為警在高雄市鼓山區○○○路與西藏街口查
    獲，並扣得丁○○所有之JOJO牌皮包1 個。
二、丙○○經警查獲後，仍不知悔改，又出於意圖為自己不法所
    有之犯意，於99年4 月19日下午6 時許，前往高雄市鹽埕區
    ○○○路177 號「研晶服飾店」內，徒手竊取乙○○所有之
    皮夾1 個（內有身分證、駕照、台新銀行信用卡、新光三越
    禮券面額1200元、現金3,400 元），得手後，逃離上址。旋
    於同日下午6 時40分許，前往高雄市鹽埕區○○○路123 號
    「佩珊珠寶店」內，持竊得之乙○○所有台新銀行信用卡，
    假冒乙○○身分購物，而偽簽乙○○署名於信用卡簽帳單上
    ，而向店家購買金飾（共計47,255元），經發卡銀行發現刷
    卡異常後即通知「佩珊珠寶店」取消刷卡交易而告未遂，經
    警據報前往處理，當場於丙○○身上查獲乙○○遭竊之皮夾
    1 個。
三、案經丁○○、乙○○先後訴由高雄市政府警察局鼓山、鹽埕
    分局報告臺灣高雄地方法院檢察署檢察官偵查起訴。
    理  由
一、本件被告丙○○所犯係死刑、無期徒刑、最輕本刑為3 年以
    上有期徒刑以外之罪，其於準備程序進行中，就被訴事實為
    有罪之陳述，經受命法官告知簡式審判程序之旨，並聽取當
    事人之意見後，本院合議庭認無不得或不宜改依簡式審判程
    序進行之情形，爰依刑事訴訟法第273 條之1 第1 項規定，
    裁定本件由受命法官獨任進行簡式審判程序。又本件卷內之
    證據資料，依同法第273 條之2 規定，不受同法第159 條第
    1 項關於傳聞法則規定之限制，依法均有證據能力，合先敘
    明。
二、上揭事實，業據被告丙○○於本院審理中坦承不諱，核與證
    人即被害人戊○○、丁○○、乙○○、甲○○於警詢及偵查
    中證述被告上揭竊盜、偽造署押及盜刷信用卡等情節，均有
    所相符，並有手機測錄影像、路口監視照片共9 張、扣押物
    品目錄表、贓物認領保管單各2 份、信用卡交易明細表、玉
    山銀行信用卡事業處函文暨簽帳單2 張，及送貨單1 紙在卷
    可稽，足認被告上揭任意性之自白與事實相符，得作為被告
    有罪之證據。從而，本件事證明確，被告犯行堪以認定，應
    依法論科。
三、按持信用卡購物消費，須於信用卡之簽帳單顧客簽名欄上簽
    名後，將簽帳單中之商店存根聯交還特約商店，以表示持卡
    人確認簽帳單上記載之交易標的及金額，並向發卡銀行請求
    撥付消費款項與特約商店之旨，是該簽帳單含有收據及請款
    單之性質，亦屬私文書。是核被告就竊取超商雞精、丁○○
    之皮包，及黃金巒之皮夾部分，所為均係犯刑法第320 條第
    1 項之竊盜罪；就持丁○○上開信用卡於漢神百貨盜刷部分
    ，所為係犯刑法第216 條、第210 條之行使偽造私文書罪，
    及同法第339 條第1 項之詐欺取財罪，又被告係於99年3 月
    13日下午9 時許，持丁○○上開信用卡於漢神百貨（含大同
    公司）內盜刷5 次，時間與地點緊密，侵害法益同一，為接
    續犯，應僅論以一罪；就持乙○○上開信用卡於佩珊珠寶店
    盜刷部分，所為係犯刑法第216 條、第210 條之行使偽造私
    文書罪，及同法第339 條第3 項、第1 項之詐欺未遂罪。被
    告上開在信用卡簽帳單簽名欄偽簽「丁○○」、「乙○○」
    署名之行為，為偽造私文書之階段行為；被告持已偽簽署名
    「丁○○」、「乙○○」之簽帳單，分別向上開漢神百貨、
    佩珊珠寶店之特約商店人員行使，其偽造私文書之低度行為
    ，均應為行使之高度行為所吸收，均不另論罪。被告就上開
    2 次盜刷信用卡部分，均係以一行為，分別觸犯行使偽造私
    文書與詐欺取財罪，及行使偽造私文書與詐欺未遂罪，皆為
    想像競合犯，應依刑法第55條之規定，均從一重論以行使偽
    造私文書罪（起訴書雖認被告涉有1 次詐欺既遂及1 次詐欺
    未遂犯行，惟此部分既與被告行使偽造私文書犯行有上開想
    像競合之裁判上一罪關係，自不另論罪）。被告上揭3 次竊
    盜犯行、2 次行使偽造私文書犯行，犯意各別，行為互殊，
    應予分論併罰。爰審酌被告正值青壯之年，不思以己力正當
    賺取財物，竟貪圖私利，任意竊取他人之財物，且更使用其
    所竊得之他人信用卡，至特約商店盜刷財物，不僅侵害他人
    之財產權，更明顯影響社會治安及金融秩序，所為實應非難
    ，參以被告犯後坦承全部犯行，尚有悔意，所竊得之物大多
    已由被害人領回，及其犯罪之動機、侵害之財產利益、生活
    狀況、智識程度等一切情狀，分別量處如主文所示之刑，且
    均諭知如主文所示之易科罰金折算標準，並定其應執行之刑
    及諭知如主文所示之易科罰金折算標準，以示懲儆（按司法
    院釋字第662 號解釋：「中華民國94年2 月2 日修正公布之
    現行刑法第41條第2 項，關於數罪併罰，數宣告刑均得易科
    罰金，而定應執行刑之刑逾6 個月者，排除適用同條第1 項
    得易科罰金之規定部分，與憲法第23條規定有違，並與本院
    釋字第366 號解釋意旨不符，應自本解釋公布之日起失其效
    力。」故對於數罪併罰，數宣告刑均得易科罰金，而定應執
    行之刑超過6 個月之案件，依司法院釋字第366 號、662 號
    解釋意旨，仍得易科罰金。從而，本件被告所犯上開5 罪，
    其宣告刑均未逾6 月，雖定應執行之刑逾6 個月，然依司法
    院大法官釋字第366 號、662 號解釋意旨，自仍得易科罰金
    ，併予敘明）。又扣案被告於信用卡簽帳單上偽造之「丁○○」署押2 枚，及「乙○○」署押1 枚，應依刑法第219 條
    規定，不論屬於犯人與否，均予宣告沒收之。至扣案被害人
    之財物因均已發還被害人，及其餘扣案物因與本案無關，是
    均不予宣告沒收之，附此敘明。
據上論斷，應依刑事訴訟法第273 條之1 第1 項、第284 條之1
、第299 條第1 項前段、刑法第320 條第1 項、第216 條、第21
0 條、第339 條第1 項、第3 項、第55條、第41條第1 項前段、
第51條第5 款、第219 條，刑法施行法第1 條之1 ，判決如主文
。
本案經檢察官己○○到庭執行職務。
中    華    民    國    99    年    6     月    7     日
                  刑事第五庭    法  官 林裕凱
以上正本證明與原本無異。
如不服本判決應於收受送達後10日內向本院提出上訴書狀，並應
敘述具體理由；如未敘述上訴理由者，應於上訴期間屆滿後20日
內向本院補提理由書（均須按他造當事人之人數附繕本）「切勿
逕送上級法院」。
中    華    民    國    99    年    6     月    8     日
                                書記官 陳仙宜
附錄所犯法條
中華民國刑法第320條
（普通竊盜罪、竊佔罪）
意圖為自己或第三人不法之所有，而竊取他人之動產者，為竊盜
罪，處5  年以下有期徒刑、拘役或 5 百元以下罰金。
意圖為自己或第三人不法之利益，而竊佔他人之不動產者，依前
項之規定處斷。
前二項之未遂犯罰之。
中華民國刑法第216條
（行使偽造變造或登載不實之文書罪）
行使第 210 條至第 215 條之文書者，依偽造、變造文書或登載
不實事項或使登載不實事項之規定處斷。
中華民國刑法第210條
（偽造變造私文書罪）
偽造、變造私文書，足以生損害於公眾或他人者，處 5 年以下
有期徒刑。

司法院資訊處製作；財團法人民間司法改革基金會備份。
